【裁判字號】    98,交聲,169
【裁判日期】    980717
【裁判案由】    違反道路交通管理處罰條例
【裁判全文】
臺灣宜蘭地方法院交通事件裁定         98年度交聲字第169號
移送機關    臺北市交通事件裁決所
異  議  人  甲○○
上列異議人因違反道路交通管理處罰條例案件，對於原處分機關
即臺北市交通事件裁決所中華民國98年4月13日所為之處分（原
處分案號：北市裁罰字第裁22-Z00000000號）聲明異議，本院裁
定如下：
    主  文
異議駁回。
    理  由
一、異議人即受處分人甲○○經警舉發於民國97年12月23日21時
    13分許，駕駛車牌號碼6D-900號營業一般小客車，在國道五
    號北上4.1公里處「時速105公里，限速80公里」、「未辦執
    業登記證載客營業（乘客3人）」違規。原處分機關調查後
    ，認異議人「一汽車行駛高速公路速度超過規定最高速限（
    20公里以上未滿40公里）；二計程車駕駛人未向警察機關辦
    理執業登記領取登記證即行執業」之違規情節屬實，依道路
    交通管理處罰條例第33條第1項第1款、第36條第1項規定，
    各裁處異議人罰鍰新臺幣（下同）3,500元、1,500元，並依
    同條例第63條規定記違規點數1點。
二、異議意旨以：異議人因故搬家回故鄉，疏忽執業登記證檢驗
    （審驗）之日，異議人開計程車已有26年之久，並非未辦裡
    執業登記即行執業，此部分經待臺灣高等法院裁決後，必依
    法辦理；另超速部分並無違規相片證據，爰於法定期間內聲
    明異議，請求撤銷原處分等語。
三、原處分依道路交通管理處罰條例第33條第1項第1款、第63條
    規定處罰部分：
 (一) 按汽車行駛於高速公路、快速公路或設站管制之道路，不遵
    使用限制、禁止、行車管制及管理事項之管制規則而行車速
    度超過規定之最高速限或低於規定之最低速限者，處汽車駕
    駛人新臺幣3,000元以上6,000元以下罰鍰，道路交通管理處
    罰條例第33條第1項第1款定有明文。又依同條例第63條第1
    項第1款規定，汽車駕駛人有第33條第1項情形者，除依原條
    款處罰鍰外，並予記違規點數1點。另交通警察就其親睹之
    違規事實製單舉發，就行為人該違規事實之存否，不失為證
    人，如無具體事證足信其指證有何偏頗或失實，要難恣意否
    定其舉發事實之真正。
 (二) 經查，異議人於97年12月23日21時13分許駕駛車牌號碼6D-9
    00號營業一般小客車，在國道五號高速公路北上4.1公里處
    ，經舉發員警乙○○以雷達測速儀鎖定測速，測得異議人以
    時速105公里之速度超速行駛事實，業據證人乙○○到庭結
    證明確（見本院卷第43、44頁）。而本件舉發員警測速使用
    之雷射測速儀係經過經濟部標準檢驗局檢驗合格之事實，亦
    有經濟部標準檢驗局雷達測速儀檢定合格證書存卷可憑（見
    本院卷第47頁），是異議人於上揭時地超速行駛之違規事實
    ，可堪認定。又員警執行公務時，本身即受有行政懲處責任
    之監督，且其到庭具結作證，更係以刑事責任擔保其證言之
    真實性，本件舉發員警既已到庭證述如上，且與異議人並不
    認識，無故意攀誣異議人之可能，尚難以該舉發員警無法提
    出其他證據佐證，即認其所述不可採信，異議人以舉發員警
    未提出違規證據資為異議理由，並非可採。
四、原處分依道路交通管理處罰條例第36條第1項規定處罰部分
    ：
 (一) 按計程車駕駛人，未向警察機關辦理執業登記，領取執業登
    記證，即行執業者，處新臺幣1,500元以上3,600元以下罰鍰
    ，道路交通管理處罰條例第36條第1項定有明文。又按計程
    車駕駛人，不依規定期限，辦理執業登記事項之異動申報，
    或參加年度查驗者，處新臺幣1,200元罰鍰；逾期6個月以上
    仍不辦理者，廢止其執業登記；計程車駕駛人經依前項之規
    定廢止執業登記者，未滿1年不得再行辦理執業登記，為同
    條第3項、第4項所明定。
 (二) 經查，異議人於97年12月23日21時13分許，在國道五號高速
    公路北上4.1公里處駕駛車牌號碼6D-900號營業一般小客車
    搭載乘客執業之事實，為異議人所不爭，洵屬明確。又異議
    人原領有臺北市政府警察局核發之計程車駕駛人執業登記證
    （證號：A000296號），惟未依規定期限辦理查驗，經臺北
    市政府警察局廢止異議人之執業登記；異議人聲明異議，經
    臺灣臺北地方法院以97年度交聲字第1253號裁定駁回異議，
    異議人抗告後，由臺灣高等法院於97年6月4日以97年度交抗
    字第631號裁定駁回抗告確定等情，有臺北市政府警察局違
    反道路交通管理事件裁決書、上開裁定書在卷可稽，足資認
    定。則依道路交通管理處罰條例第36條第4項規定，異議人
    自廢止執業登記起，1年內不得再行辦理執業登記，異議人
    於97年12月23日駕駛上開營業一般小客車搭載乘客執業，其
    未領取執業登記證，即行執業之違規事實，洵屬明確。異議
    人辯稱其執業登記證是否廢止尚待臺灣高等法院裁判云云，
    不足採信。
五、綜上所述，異議人上開違規行為均足資認定，原處分機關援
    引道路交通管理處罰條例第33條第1項第1款、第36條第1項
    規定，各裁處異議人罰鍰新臺幣3,500元、1,500元，並依同
    條例第63條第1項第1款（原處分漏載第1項第1款）規定併記
    違規點數1點，於法並無不合，本件異議為無理由，應予駁
    回。
五、依道路交通案件處理辦法第19條，裁定如主文。
中    華    民    國    98    年    7     月    17    日
                    交通法庭  法  官  鄧晴馨
上正本證明與原本無異。
如不服本裁定，得於收受裁定正本後5日內，向本院提出抗告狀
。
                              書記官  林怡君
中    華    民    國    98    年    7     月    17    日


司法院資訊處製作；財團法人民間司法改革基金會備份。
